【裁判字號】    98,易,220
【裁判日期】    980515
【裁判案由】    竊盜
【裁判全文】
臺灣雲林地方法院刑事判決               98年度易字第220號
公  訴  人  臺灣雲林地方法院檢察署檢察官
被      告  甲○○
                    （現另案在臺灣雲林第二監獄執行中）
上列被告因竊盜案件，經檢察官提起公訴（98年度偵字第1395號
），被告於準備程序中就被訴事實為有罪之陳述，本院裁定由法
官一人進行簡式審判程序，判決如下：
    主      文
甲○○攜帶兇器竊盜，累犯，處有期徒刑捌月。
    事實及理由
一、犯罪事實：
    甲○○前因違反麻醉藥品管理條例案件，經臺灣桃園地方法
    院（下稱桃園地院）以83年度易字第2439號判決判處有期徒
    刑7 月，緩刑4 年確定；復因違反麻醉藥品管理條例案件，
    經桃園地院以86年訴字第861 號判決判處有期徒刑7 月確定
    ；又因傷害、毀損案件，經桃園地院以86年度易字第4622號
    判決各判處有期徒刑3 月、拘役40日確定；另因違反肅清煙
    毒條例、麻醉藥品管理條例、槍砲彈藥刀械管制條例案件，
    經桃園地院以86年度訴字第1788號判決判處有期徒刑3 年2
    月、8 月、6 月，應執行有期徒刑4 年2 月確定，前開緩刑
    宣告亦遭裁定撤銷。上開數罪經接續執行，於民國88年12月
    17日假釋，另執行前開拘役40日，並於89年1 月26日拘役執
    行完畢出監，於假釋期間復因違反保護管束應遵守事項，遭
    撤銷假釋，於92年10月7 日入監續服殘刑3 年2 月22日，迄
    至95年10月29日縮刑期滿執行完畢。詎其仍不知悔改，基於
    為自己不法所有之意圖，於97年7 月7 日晚上10時許，在桃
    園縣龜山鄉○○路○段346 號之1 建築物前，持其所有客觀
    上足供兇器使用之螺絲起子1 支（未扣案），進入乙○○所
    有車號UR-2638 號自小客車車內後，將該螺絲起子插入電門
    啟動引擎，以此方式竊取該自小客車得手。嗣為警方於同年
    月15日晚上6 時40分許，在桃園縣蘆竹鄉○○村○○路旁尋
    獲該自小客車，再經警方採集該自小客車上留存之指紋，送
    請內政部警政署刑事警察局（下稱刑事警察局）比對之結果
    ，發現與檔存甲○○之指紋相符，始查悉上情。
二、認定犯罪事實所憑之證據及理由：
  (一)本案被告甲○○所犯之罪，係死刑、無期徒刑、最輕本刑為
    3 年以上有期徒刑以外之罪，其於準備程序就前揭被訴事實
    為有罪之陳述，經受命法官告知簡式審判程序之旨，並聽取
    其與公訴人之意見後，本院合議庭裁定由受命法官獨任進行
    簡式審判程序，是本案之證據調查，依刑事訴訟法第273 條
    之2 規定，不受同法第159 條第1 項、第161 條之2 、第16
    1 條之3 、第163 條之1 及第164 條至第170 條規定之限制
    ，合先敘明。
  (二)上開犯罪事實，業據被告在偵查及本院審理中坦承不諱，核
    與證人即被害人乙○○於警詢中之指證情節相符，復有刑事
    警察局97年10月7 日刑紋字第0970138731號鑑驗書、被告檔
    存之指紋卡片、桃園縣政府警察局蘆竹分局刑案現場勘察紀
    錄表、勘察採證同意書、刑事案件證物採驗紀錄表各1 紙與
    刑案現場照片6 張在卷可稽，足認被告之自白與事實相符，
    可以採信，是本件事證明確，被告前揭犯行洵堪認定，應依
    法論科。
三、論罪科刑之理由：
  (一)按刑法第321 條第1 項第3 款之攜帶兇器竊盜罪，係以行為
    人攜帶兇器竊盜為其加重條件，此所謂兇器，其種類並無限
    制，凡客觀上足以對人之生命、身體、安全構成威脅，具有
    危險性之兇器均屬之，且只須行竊時攜帶此種具有危險性之
    兇器為已足，並不以攜帶之初有行兇之意圖為必要（最高法
    院79年臺上字第5253號判例意旨參照）。查被告攜至現場之
    螺絲起子1 把，雖未扣案，但該工具屬金屬化製品，質地堅
    硬，客觀上顯足以危害他人生命、身體安全，屬具有危險性
    之兇器，此為吾人日常生活經驗極易體察之常識。是核被告
    所為，係犯刑法第321 條第1 項第3 款之攜帶兇器竊盜罪。
  (二)被告有前述犯罪事實欄所記載之前科紀錄，此觀卷附臺灣高
    等法院被告前案紀錄表可明，其於有期徒刑執行完畢後5 年
    內故意再犯本件有期徒刑以上之罪，為累犯，應依刑法第47
    條第1 項之規定加重其刑。
  (三)本院審酌被告前有施用毒品、麻藥、傷害及槍砲等多項前科
    ，有臺灣高等法院被告前案紀錄表在卷可查，可見被告平日
    素行不佳，在服刑出監後，竟又再為本案竊盜行為，足徵被
    告無視法紀，尊重他人財產權觀念薄弱，亦嚴重影響社會治
    安，誠屬不該，但本院念及被告犯後坦承犯行，態度尚可，
    暨被告之教育程度僅國中肄業，智識程度不高，兼衡其竊取
    之財物價值非微等一切情狀，量處如主文所示之刑。檢察官
    於蒞庭論告時對被告具體求處有期徒刑8 月，堪認允當，特
    予陳明。
  (四)供被告為上述竊取犯行之螺絲起子1 把，雖為被告所有，業
    據被告供認在卷，但並未扣案，為免將來執行困難，不予宣
    告沒收，附此敘明。
四、應適用之法律：
  (一)刑事訴訟法第273 條之1 第1 項、第299 條第1 項前段。
  (二)刑法第321 條第1 項第3 款、第47條第1 項。
本案經檢察官丙○○到庭執行職務。
中    華    民    國    98    年    5     月    15    日
                  刑事第五庭    法  官  王  紹  銘
以上正本證明與原本無異。
如不服本判決，應於收受本判決後10日內向本院提出上訴書狀，
並應敘述具體理由。如未敘述上訴理由者，應於上訴期間屆滿後
20 日 內向本院補提理由書狀（均須按他造當事人之人數附繕本
）「切勿逕送上級法院」。
                                書記官  洪  秀  虹
中    華    民    國    98    年    5     月    15    日
附錄本判決論罪科刑法條全文：
中華民國刑法第321 條第1 項（加重竊盜罪）
犯竊盜罪而有左列情形之一者，處6 月以上5 年以下有期徒刑：
一、於夜間侵入住宅或有人居住之建築物、船艦或隱匿其內而犯
    之者。
二、毀越門扇、牆垣或其他安全設備而犯之者。
三、攜帶兇器而犯之者。
四、結夥3 人以上而犯之者。
五、乘火災、水災或其他災害之際而犯之者。
六、在車站或埠頭而犯之者。


司法院資訊處製作；財團法人民間司法改革基金會備份。
